臺灣嘉義地方法院交通事件裁定　　　　　　　　　　九十一年度交聲字第二七六號
　　原處分機關　交通部公路總局嘉義區監理所
　　異　議　人　甲○○
右列異議人因違反道路交通管理處罰條例案件，對於交通部公路局嘉義區監理所於九
十一年十月二十一日所為之處分（原處分案號：嘉監五字第裁７○─ＬＢ00000
00號），聲明異議，本院裁定如左：
    主  文
異議駁回。
    理  由
一、按汽車駕駛人，行經有燈光號誌管制之交岔路口闖紅燈者，處新臺幣一千八百元
    以上五千四百元以下罰鍰。道路交通管理處罰條例第五十三條第一項定有明文。
二、本件異議意旨略以：本案異議人於民國九十年八月七日，駕駛車牌號碼ＳＡ－４
    ８８３號自小客車，行經嘉北公路一五九線新港鄉○○○○路路口，為警舉發闖
    紅燈一案，依舉發之照片所示，當時四方路口皆係紅燈，依嘉義縣警察局回函稱
    ：「一、紅燈亮後一點四秒闖紅燈通過停止線，並於紅燈亮後一簡九秒以時速五
    十公里闖紅燈通過路口：：」異議人於紅燈亮前係於停止線前，若當時即時停車
    ，車輛則會停於路口中央，以致妨礙交通秩序，足見異議人並非惡意闖紅燈，且
    現今每一路口之號誌時序皆不同，亟易造成駕駛人誤判，並造成駕駛人進退兩難
    之困窘狀況，為此提出聲明異議，請求交通法庭對於交通之遐疵能有檢討之改善
    ，並對異議人免除處罰云云。
三、經查：
（一）本案異議人不服舉發而於監理所陳稱：「本人當天開車行經該路口，遇交通號
      誌故障，兩路口紅燈號誌皆亮，無法判別當時是否應停車或穿越該路口，本人
      並於當時停車等候變換號誌，未果，才穿越路口，並無違規之實：：」此有違
      反道路交通管理事件陳述單一紙附卷可查，異議人竟於聲明異議狀確載稱不及
      停車，已如前述，是異議人就係業於路口停車或不及停車，前後供詞已有不符
      。
（二）再者，依嘉義縣警察局中華民國十月十五日嘉縣警交字第０九一００五一八八
      五號函載稱：「二、本案經採證照片：ＳＡ－４４８３號車於違規路口（一五
      九線與一五七線）紅燈亮後一．４０秒闖紅燈通過停止線，並於紅燈亮後１．
      ９秒以時速五十公里闖紅燈通過路口：：」倘依異議人於監理所所陳述之意見
      ，異議人已停車等後，應無惟恐煞車而停於路中之顧慮，再者，異議人於紅燈
      亮後１．４０秒時位於行人穿越道附近，是異議人於該處前，眼見紅燈亮起已
      １．４０秒，應無不及停車之顧慮，異議人辯稱恐因停於路中，不得已才闖越
      紅燈，自無足採。
（三）綜上所述，異議人之辯解，顯無足採，原處分機關援引道路管理處罰條例第五
      十三條之規定科處異議人罰鍰二千七百元，並無違誤，本件異議為無理由，應
      予駁回。
四、據上論斷，應依道路交通案件處理辦法第十九條，裁定如主文。
中      華      民      國     九十一     年     十一     月     十二   日
                                      臺灣嘉義地方法院交通法庭
                                          法  官   康  存  真
右正本證明與原本無異。
如不服本裁定，應於裁定送達後五日內向本院提出抗告狀（應附繕本）。
中      華      民      國     九十一     年     十一     月     十二   日
                                          書記官   林  美  芳
